【裁判字號】    97,易,640
【裁判日期】    971225
【裁判案由】    傷害
【裁判全文】
臺灣基隆地方法院刑事判決               97年度易字第640號
公  訴  人  臺灣基隆地方法院檢察署檢察官
被      告  丁○○原名徐銘聰.
            己○○
            戊○○
上列被告因傷害案件，經檢察官提起公訴（97年度偵字第3384號
），本院判決如下︰
    主  文
丁○○共同傷害人之身體，處拘役貳拾伍日，如易科罰金，以新
台幣壹仟元折算壹日。
己○○共同傷害人之身體，處拘役貳拾伍日，如易科罰金，以新
台幣壹仟元折算壹日。
戊○○共同傷害人之身體，處拘役貳拾日，如易科罰金，以新台
幣壹仟元折算壹日。
    事  實
一、丁○○、己○○、戊○○與甲○○（業經本院通緝）為同事
    關係，於民國97年6 月6 日凌晨2 時許，在位於基隆市○○
    區○○路230 號凱悅KTV6樓電梯口前，與前往該KTV 消費之
    丙○○、庚○○、辛○○發生口角，待丙○○、庚○○及辛○○進入602 號包廂後，丁○○、己○○、戊○○及甲○○
    遂基於傷害之犯意聯絡，於同日凌晨2 時15分許，一同進入
    602 號包廂內，由丁○○持包廂內之煙灰缸、己○○持輔助
    椅、戊○○徒手、甲○○持麥克風、酒瓶等物，接續毆打丙○○、庚○○及辛○○之頭部及身體，致丙○○受有右眼撕
    裂傷2 公分、後腦頭皮撕裂傷3 ×1 公分、後頸瘀傷5 ×5
    公分、左手瘀傷5 ×3 公分等傷害；庚○○受有頭皮撕裂傷
    3 公分、右頸部撕裂傷3 公分、右食指撕裂傷3 公分及右眼
    瘀傷3 ×3 公分等傷害；辛○○受有頭皮及頸部挫傷、頭皮
    開放性傷害3 公分等傷害。
二、案經丙○○、庚○○及辛○○訴由基隆市警察局第一分局報
    請臺灣基隆地方法院檢察署檢察官偵查起訴。
    理  由
壹、程序事項
    按最重本刑為3 年以下有期徒刑、拘役或專科罰金之罪，及
    刑法第320 條、第321 條之竊盜罪，經第二審判決者，不得
    上訴於第三審法院，刑事訴訟法第376 條第1 款、第2 款定
    有明文。又除簡式審判程序、簡易程序及第376 條第1 款、
    第2 款所列之罪之案件外，第一審應行合議審判，96年3 月
    21日公布、同年月23日施行之刑事訴訟法第284 條之1 亦有
    明文。本件被告丁○○、己○○及戊○○均係犯刑法第277
    條第1 項之傷害罪（詳後述），該罪之最重本刑為3 年有期
    徒刑，依上開規定得行獨任審判，核先敘明。
貳、實體事項
一、證據能力部分
（一）按除顯有不可信之情況外，從事業務之人於業務上或通常
      業務過程所須製作之紀錄文書、證明文書，得為證據，刑
      事訴訟法第159 條之4 第2 款定有明文。又醫師法第12條
      第1 項規定：「醫師執行業務時，應製作病歷，並簽名或
      蓋章及加註執行年、月、日。」第2 項規定：「前項病歷
      ，除應於首頁載明病人姓名、出生年、月、日、性別及住
      址等基本資料外，其內容至少應載明下列事項：一、就診
      日期。二、主訴。三、檢查項目及結果。四、診斷或病名
      。五、治療、處置或用藥等情形。六、其他應記載事項。
      」因此，醫師執行醫療業務時，不論患者是因病尋求診療
      ，或因特殊目的而就醫，醫師於診療過程中，應依醫師法
      之規定，製作病歷，此一病歷之製作，均屬醫師於醫療業
      務過程中所須製作之紀錄文書，而且每一醫療行為均屬可
      分，因其接續之看診行為而構成醫療業務行為，其中縱有
      因訴訟目的，例如被毆傷而尋求醫師之治療，對醫師而言
      ，仍屬其醫療業務行為之一部分，仍應依法製作病歷，則
      該病歷仍屬業務上所製作之紀錄文書，與通常之醫療行為
      所製作之病歷無殊，自屬刑事訴訟法第159 條之4 第2 款
      所稱從事業務之人於業務上所須製作之紀錄文書，而診斷
      證明書係依病歷所轉錄之證明文書，自仍屬本條項之證明
      文書（最高法院97年度台上字第666 號判決可資參照）。
      本件行政院衛生署基隆醫院出具庚○○、丙○○、辛○○
      之診斷證明書，係從事醫療業務之人於業務上所製作之證
      明文書，且該等診斷證明書係就庚○○、丙○○、辛○○
      就醫時之受傷狀況所為之紀錄，又該醫院與庚○○、丙○○、辛○○僅係一般醫院與病患關係，與被告丁○○、己○○、戊○○亦無仇隙，並無顯無不可信之情況，參酌上
      開所述，因認該等診斷證明書具有證據能力。
（二）次按被告以外之人於偵查中向檢察官所為之陳述，除顯有
      不可信之情況者外，得為證據，刑事訴訟法第159 條之1
      第2 項定有明文。經查，證人即告訴人丙○○、庚○○及
      辛○○於偵查中向檢察官所為之陳述，業經具結，且自筆
      錄內容觀之，並無不正取供之情事，而無顯不可信之情況
      ，依上開規定，自有證據能力。
（三）又按被告以外之人於審判外之言詞或書面陳述，除法律有
      規定者外，不得作為證據，刑事訴訟法第159 條第1 項固
      定有明文，其立法意旨，乃在於確保被告之反詰問權；惟
      被告以外之人於審判外之陳述，雖不符刑事訴訟法法第
      159 條之1 至第159 條之4 ，而經當事人於審判程式同意
      作為證據，法院審酌該言詞陳述或書面陳述作成時之情況
      ，認為適當者，亦得為證據，當事人、代理人或辯護人於
      法院調查證據時，知有刑事訴訟法第159 條第1 項不得為
      證據之情形，而未於言詞辯論終結前聲明異議者，視為有
      前項之同意，此亦為刑事訴訟法第159 條之5 所明定，其
      立法意旨，則在於確認當事人對於傳聞證據有處分權，得
      放棄反對詰問權，同意傳聞證據可作為證據；但因我刑事
      訴訟法尚非採徹底之當事人進行主義，乃又限制以法院認
      為適當者，始得為證據，因此，當事人同意或依法視為同
      意某項傳聞證據作為證據使用者，實質上即表示有反對詰
      問權之當事人已放棄其反對詰問權，如法院認為適當，不
      論該傳聞證據是否具備刑事訴訟法第159 條之1 至第159
      條之4 所定情形，均容許作為證據；換言之，當事人放棄
      對原陳述人行使反對詰問權者，屬於證據傳聞性之解除行
      為，如法院認為適當，即容許該傳聞證據作為證據，不以
      未具備刑事訴訟法第159 條之1 至第159 條之4 所定情形
      為前提。又法院於何種情況，得認為適當，應審酌該傳聞
      證據作成時之情況，如該傳聞證據之證明力明顯過低或係
      違法取得，即得認為欠缺適當性；惟是否適當之判斷，係
      以當事人同意或視為同意為前提，即當事人已無爭議，故
      法院除於審理過程中察覺該傳聞證據之作成欠缺適當性外
      ，毋庸特別調查，而僅就書面記載之方式及其外觀審查，
      認為無問題而具有適當性即可（最高法院97年度台非字第
      5 號號判決可資參照）。本件證人丙○○、庚○○、辛○○及同案被告戊○○、己○○、丁○○於警詢時之證述，
      固為被告丁○○、己○○、戊○○本人以外之人於審判外
      之言詞陳述，惟經本院於審判程序中提示予被告丁○○、
      己○○、戊○○並告以要旨，業經被告丁○○、己○○、
      戊○○表示無意見，且未聲明異議，又本院審酌該證人警
      詢筆錄之記載，並無不正取供之情事，且證人於接受警詢
      時則無具結之可能，故就該審判外言詞陳述作成時之情況
      ，應認為適當，依前揭所述，得援為本案證據。
二、事實認定部分
    上開事實，業據被告丁○○、己○○、戊○○於偵查及本院
    審理時坦承不諱，核與證人丙○○、庚○○及辛○○證述之
    情節相符，復有行政院衛生署基隆醫院開立之診斷證明書及
    丙○○、庚○○、辛○○受傷情形照片附卷可稽，足認被告
    丁○○、己○○、戊○○之自白與事實相符，事證明確，被
    告丁○○、己○○、戊○○之犯行均堪認定。
三、法律適用部分
（一）核被告丁○○、己○○、戊○○所為，均係犯刑法第277
      條第1 項之傷害罪。
（二）被告丁○○、己○○、戊○○與甲○○間，就本件傷害犯
      行，互有犯意聯絡及行為分擔，應論以共同正犯。
（三）被告等人基於單一傷害犯意，於同一時、地，接續毆打告
      訴人丙○○、庚○○及辛○○之頭部、身體各處，為接續
      犯，應論以一罪。
（四）被告等人共同以一行為，傷害告訴人丙○○、庚○○及辛○○等人，同時觸犯數罪名，為同種想像競合犯，僅論以
      一罪。
（五）爰審酌被告丁○○、己○○、戊○○與告訴人素非相識，
      僅因一時口角細故，即分持器具或徒手毆打告訴人之頭部
      及身體各處，使告訴人受有前開傷害，且告訴人受傷部位
      多集中於頭部，足見被告等人係針對告訴人之頭部攻擊，
      所為顯非可取，惟被告丁○○、陳柏維及戊○○於偵查及
      本院審理時均坦承犯行，並表悔悟，且均已向告訴人道歉
      ，被告戊○○事後亦前往關切告訴人之傷勢，犯後態度均
      屬良好，又被告己○○及戊○○前均無犯罪紀錄等一切情
      狀，分別量處如主文所示之刑，並均諭知易科罰金之折算
      標準。
據上論斷，應依刑事訴訟法第284 條之1 、第299 條第1 項前段
，刑法第28條、第277 條第1 項、第55條、第41條第1 項前段，
刑法施行法第1 條之1 ，判決如主文。
本案經檢察官乙○○到庭執行職務。
中    華    民    國    97    年    12    月    25    日
                  刑事第二庭法    官  邰婉玲
以上正本證明與原本無異。
如不服本判決應於收受送達後10日內向本院提出上訴書狀，並應
敘述具體理由；其未敘述上訴理由者，應於上訴期間屆滿後20日
內向本院補提理由書（均須按他造當事人之人數附繕本）「切勿
逕送上級法院」。
中    華    民    國    97    年    12    月    25    日
                            書 記 官  彭筠凱
附錄所犯法條：
中華民國刑法第277條第1項
（普通傷害罪）
傷害人之身體或健康者，處 3 年以下有期徒刑、拘役或 1 千元
以下罰金。


司法院資訊處製作；財團法人民間司法改革基金會備份。
